臺灣高雄地方法院刑事判決　　　　　　 96年度簡上字第938號
上　訴　人　　甲○○
即　被　告
選任辯護人　　朱立人律師
上列被告因傷害案件，不服高雄地方法院高雄簡易庭96年度簡字
第4754號中華民國96年8 月31日第一審判決（聲請簡易判決處刑
案號：96年度偵字第18762 號）提起上訴，本院判決如下：
    主  文
上訴駁回。
甲○○緩刑貳年，並應向國庫支付新臺幣貳萬伍仟元。
    事  實
一、甲○○與丙○○係夫妻關係，渠等於民國95年12月8日晚間
    11時30分許，在高雄縣鳳山市○○街36號住處因小孩問題發
    生爭執，甲○○竟基於傷害之犯意，以腳踢丙○○之腿部，
    並掌摑丙○○之臉頰，再以拳毆丙○○之上臂，致丙○○受
    有左上臂挫傷13乘以4公分紅腫、左膝挫傷1乘以1公分瘀青
    等傷害。
二、案經丙○○訴由臺灣高雄地方法院檢察署檢察官聲請簡易判
    決處刑。
    理  由
一、本件被告所犯係死刑、無期徒刑、最輕本刑為3年以上有期
    徒刑以外之罪，其於本院審理程序就前揭被訴事實為有罪之
    陳述，經審判長告知簡式審判程序之旨，並聽取其與公訴人
    意見後，本院認無不得或不宜改依簡式審判程序進行之處，
    爰依刑事訴訟法第273條之1第1項、第284條之1，裁定進行
    簡式審判程序，合先敘明。
二、前揭犯罪事實，業據被告於本院審理中坦承不諱，核與證人
    即告訴人丙○○證述情節相符，復有95年12月9 日大東醫院
    診斷證明書1 紙在卷可參，足認被告自白與事實相符，是本
    件事證明確，被告犯行洵堪認定，自應依法論科。
三、按家庭暴力者，謂家庭成員間實施身體或精神上不法侵害之
    行為；又家庭暴力罪者，謂家庭成員間故意實施家庭暴力行
    為而成立其他法律所規定之犯罪，家庭暴力防治法第2 條第
    1 款、第2 款分別著有明文。本件被告與告訴人丙○○係夫
    妻關係，為家庭暴力防治法第3 條第1 款規定之家庭成員，
    被告所為前開傷害犯行，雖屬家庭暴力防治法第2 條第2 款
    之家庭暴力罪，惟因家庭暴力防治法之上開條文並無罰則規
    定，是以此部分犯行應僅依刑法之規定予以論罪科刑，是核
    被告所為，係犯刑法第277 條第1 項之傷害罪。上訴人即被
    告之上訴意旨略以：伊坦承本件犯行，亦真心悔過，然伊需
    獨力扶養3 名子女，母親復有重度殘障，請求從輕量刑，並
    准予諭知緩刑等語。惟按量刑輕重，係屬事實審法院得依職
    權自由裁量之事項，苟已斟酌刑法第57條各款所列情狀而未
    逾越法定刑度，不得遽指為違法（最高法院72年臺上字第
    6696號、75年臺上字第7033號判例參照）。又在同一犯罪事
    實與情節，如別無其他加重或減輕之原因，下級審量定之刑
    ，亦無過重或失輕之不當情形，則上級審法院對下級審法院
    之職權行使，原則上應予尊重，亦有最高法院85年度臺上字
    第2446號裁判意旨可資參酌。原審援引家庭暴力防治法第2
    條第1 款、第2 款，刑法第277 條第1 項、第41條第1 項前
    段，刑法施行法第1 條之1 之規定，並審酌被告身為告訴人
    之夫，理應相互尊重，對於家庭糾紛不思循適當途徑解決，
    竟率然傷害告訴人，惟念及被告前未曾受有期徒刑以上刑之
    宣告，素行尚佳，且犯後坦承犯行，態度良好等一切情狀，
    量處拘役50日，並諭知易科罰金之折算標準；再參酌被告犯
    罪時間在96年4 月24日以前，依中華民國96年罪犯減刑條例
    第2 條第1 項第3 款、第7 條之規定之規定，減其宣告刑2
    分之1 ，並諭知易科罰金之折算標準。經核原判決量定之刑
    期，業已審酌被告犯罪情節、犯後態度等一切情狀，核無不
    當，量刑亦屬適當，應予維持。上訴人上訴意旨請求撤銷改
    判，並無理由，應予駁回。
四、末查，被告前未受有期徒刑以上刑之宣告，此有臺灣高等法
    院被告前案紀錄表份1在卷可稽，素行良好，僅因一時失慮
    ，以致誤罹刑章，諒經此偵查及科刑程序，理當知所警惕，
    信無再犯之虞，茲念其於本院審理中，有與告訴人和解之誠
    意，且須獨立扶養3 名子女，本院因認前開所宣告之刑以暫
    不執行為適當，併予諭知緩刑2 年，以啟自新。然審酌被告
    前揭犯行雖未造成告訴人嚴重之傷害，然為促使其日後尊重
    法治及家庭之觀念，避免再犯，本院認除前開緩刑宣告外，
    另有賦予一定負擔之必要，併諭知被告應向國庫支付新臺幣
    2 萬5000元，以符合本件緩刑目的，附此敘明。
據上論斷，應依刑事訴訟法第455 條之1 第1 項、第3 項、第36
8 條、第364 條、第273 條之1 第1 項、第74條第1 項第1 款、
第2項第4款，判決如主文。
本案經檢察官乙○○到庭執行職務。
中　　華　　民　　國　　96　　年　　12　　月　　11　　日
                  刑事第十一庭  審判長法　官  施柏宏
                                      法  官  黃宗揚
                                      法  官  黃繼瑜
以上正本證明與原本無異。
不得上訴。
中　　華　　民　　國　　96　　年　　12　　月　　11　　日
                                      書記官  曾小玲
不得上訴
附錄本案論罪科刑法條全文：
中華民國刑法第277條
（普通傷害罪）
傷害人之身體或健康者，處 3 年以下有期徒刑、拘役或 1 千元
以下罰金。
犯前項之罪因而致人於死者，處無期徒刑或 7 年以上有期徒刑；
致重傷者，處 3 年以上 10 年以下有期徒刑。
